# 请教陈版：新收入准则下生产线销售及安装实例疑问

提问人：t531591733 时间：2020-04-09 23:12:19
实务中碰到这样的一个公司，麻烦陈版分析一下属于在某一时段内履行履约义务还是属于在某一时点履行约义务：
背景：
（ 1 ）A公司的主营业务是为客户生产专用设备生产线，并负责安装，合同中附有生产线的设备清单及其价格，所有设备价格合计即为合同总价，安装费未单独约定。合同约定，合同签订后客户需要预付30%的款项，之后A公司根据客户的场地准备情况分批发货，每批货物发货前，客户均需支付对应的预付款，最后一批货物发货前，预付款应支付至合同总价的90%，但是合同并未对安装完成前货物的所有权进行明确的约定；若客户违约，需要承担合同总价的30%的违约金。
（ 2 ）A公司所提供的生产线属于专用设备，需要根据其客户的场地、产能要求等具体情况设计图纸及设备配备，其中大量的设备构件均为A公司自采钢材根据图纸进行切割、焊接制造，然后发往客户场地。由于生产线较大，且均为钢材所制，因此运输费用较大，且需要A公司承担运输费用。
（ 3 ）另外，虽然A公司提供的生产线为专用设备，具有一定的定制型，但是并不排除组成生产线的设备构件用于其他客户的可能性。
（ 4 ）生产线从A公司开始生产到最终完成安装一般需要 6 个月左右的时间。每年末A公司的在执行合同比较多。
根据新收入准则及应用指南的规定，对于属于在某一时段内履行履约义务的三种情况，我做了一下分析：
（ 1 ）客户在企业履约的同时即取得并消耗所带来的经济利益。——不满足。因为该生产线具有一定的定制性，即使根据应用指南中所述的“对于难以通过直观判断获知结论的情形，企业在进行判断时，可以假定在企业履约的过程中更换为其他企业继续履行剩余履约义务，当该继续履行合同的企业实质上无需重新执行企业累计至今已经完成的工作时，表明客户在企业履约的同时即取得并消耗了企业履约所带来的经济利益。”，由于在A公司实际执行合同的过程中，如货物没有全部发到客户现场，且图纸由A公司设计并掌握，如此时更换为其他企业继续履行，则A公司已完成的部分可能对其他企业来说并不能直接继续履行剩下的义务。
（ 2 ）客户能够控制企业履约过程中在建的商品。——不好判断。由于A公司需要将各项设备发往客户现场进行安装，且是在客户已根据图纸做好土建的基础上进行的，但是站在A公司角度来看即使已安装的设备也是可以正常拆卸的。从表面上看，由于在客户现场进行安装，处在客户的“控制”范围内，但是由于合同中并未对安装完成前货物的所有权进行明确的约定，因此，该“控制”能否达到新收入准则所说的控制则不好判断。
（ 3 ）企业履约过程中所产出的商品具有不可替代用途，且该企业在整个合同期间内有权就累计至今已完成的履约部分收取款项。——不好判断，但倾向于不符合。①虽然该生产线具有一定的定制型，但是根据了解的情况，设备构件不排除能够用于其他客户的可能性，且A公司在实际开展业务的过程中发生过项目终止后将设备构件用于其他项目的案例。②虽然合同约定有相当于每批次设备的预付款，但是并没有就项目进行过程中设备的所有权进行约定，且单从违约责任的约定来看，当客户违约时，仅需要承担合同总价的30%的违约金，因此可能并不满足“该企业在整个合同期间内有权就累计至今已完成的履约部分收取款项”的规定。
上面是我自己的分析，麻烦陈版分析一下，A公司的业务情况是否适用在某一时段内履行履约义务。如果适用，从实际的角度来讲，由于安装期并没有太长（ 6 个月左右），A公司每年末在执行合同比较多，按照设备安装验收通过时点确认收入是否可行？谢谢陈版！

回答人：chenyiwei
你的分析有一定合理性。如果安装和设备销售并未区分为两项履约义务，而是一项整体履约义务，则在你描述的合同条款下，倾向于在安装调试完成后一次性确认收入。
由于合同中并未对安装完成前货物的所有权进行明确的约定，如果客户没有明确的到货后验收、接管的程序，则认为第二项条件不满足；同时并非完全定制，合同也只约定了里程碑付款，所以第三项条件不满足的可能性较大。